臺灣高等法院民事裁定　　　　　　　　95年度上國易字第23號
　　上　訴　人　甲○○
上列當事人間國家賠償等事件，不服本院第二審判決，提起上訴
，本院裁定如下：
    主    文
上訴人應於本裁定送達之日7日內委任律師或具有律師資格之關
係人為訴訟代理人，暨補繳第二審裁判費新台幣捌萬陸仟壹佰貳
拾玖元及繳納第三審裁判費新台幣壹拾萬陸仟陸佰拾柒元，逾
期即駁回其上訴。
    理    由
一、按民事訴訟法第466條之1規定：「對於第二審判決上訴，上
    訴人應委任律師為訴訟代理人。但上訴人或其法定代理人具
    有律師資格者，不在此限。上訴人之配偶、三親等內之血親
    、二親等內之姻親，或上訴人為法人、中央或地方機關時，
    其所屬專任人員具有律師資格並經法院認為適當者，亦得為
    第三審訴訟代理人。第1項但書及第2項情形，應於提起上訴
    或委任時釋明之。上訴人未依第1項、第2項規定委任訴訟代
    理人，或雖依第2項委任，法院認為不適當者，第二審法院
    應定期先命補正。逾期未補正亦未依第466條之2為聲請者，
    第二審法院應以上訴不合法裁定駁回之」，本件上訴人對於
    本院第二審判決提起上訴，未委任律師或具有律師資格者為
    訴訟代理人，茲依民事訴訟法第466條之1第4項前段規定，
    命上訴人應予補正。
二、次按提起上訴，應繳納上訴裁判費，此為法定程式，本件上
    訴人於原審起訴聲明請求被上訴人給付新台幣（下同）
    1,278,507元，嗣上訴第二審時擴張聲明請求被上訴人應再
    給付上訴人新台幣（以下同）1,116,450元及自民國96年6月
    起應按月給付54,430元，按年給付年終獎金81,645元、考績
    獎金27,215元，故計算其訴訟標的價額應包括：(一)上訴人起
    訴請求1,278,507元。(二)請求再給付1,116,450元。(三)自96年
    6 月起應按月給付薪資54,430元，按年給付年終獎金81,645
    元、考績獎金27,215元部分。其中(三)部分，因屬定期給付涉
    訟，依民事訴訟法第77條之10規定，以權利存續期間之收入
    總數為準。查上訴人係擔任警佐，依警察人員警正以下具有
    危險及勞力等特殊性質職務降低退休年齡標準表，其適用強
    制退休（命令退休）年齡為59歲，有內政部警政署令及本院
    公務電話查詢表可稽，又上訴人為43年7月15日生，亦有診
    斷證明書附原審卷可憑，其至102年7月14日滿59歲達命令退
    休年紀，則關於按月給付薪資部分，得請求之權利存續期間
    6年1月又14日，此部分訴訟標的金額為3,997,971元【計算
    式：54,430元×73又14/31（即96年6月至102年6月共計73
    個月，而102年7月則僅14日）＝3,997,971元】；而按年給
    付年終獎金部分，參照96年公布之95年軍公教人員年終工作
    獎金發給注意事項規定，須該年度1月31日以前已在職人員
    至同年12月1日仍在職者發給1個半月（1.5個月）俸給之年
    終工作獎金，則上訴人自96年6月至102年7月14日止，應可
    領取6年年終工作獎金，依上訴人主張按年給付年終獎金
    81,645元，故此部分訴訟標的金額為489,870元（計算式：
    81,645元×6＝489,870元）；另按年給付依考績獎金部分，
    因依警察人員人事條例第32條規定，警察人員之考績，原則
    上適用公務人員考績法規定，而公務人員考績法第3條規定
    ，公務人員年終考績係指各官等人員，於每年年終考核其當
    年1至12月任職期間之成績。同一考績年度內，任職不滿一
    年，而連續任職已達六個月者另予考績，則上訴人自96年6
    月至102年7月14日止，應可領取7年考績獎金，而上訴人主
    張按年給付考績獎金27,215元，此部分訴訟標的金額為
    190,505元（計算式：27,215元×7＝190,505）。故上訴人
    於本院所為擴張聲明關於(三)之訴訟標的金額為4,678,346元
    。本件經核其訴訟標的金額為7,073,303元（計算式：(一)+(二)
    +(三)）。是上訴人於上訴第二審時，應徵第二審裁判費106,6
    37元，上訴人僅繳納20,508元，短繳86,129元，且其提起第
    三審上訴，應徵第三審裁院判費106,637元，未繳納。茲依
    民事訴訟法第481條、第442條第2項前段規定，限上訴人如
    數逕向本院繳納，爰裁定如主文。
中　　華　　民　　國　　96　　年　　11　　月　　13　　日
                    民事第九庭
                        審判長法  官 黃熙嫣
                              法  官 林玲玉
                              法  官 陳玉完
正本係照原本作成。
如不服本裁定，應於收受送達後10日內向本院提出抗告狀，並應
繳納抗告費新台幣１千元。
中　　華　　民　　國　　96　　年　　11　　月　　14　　日
　　　　　　　　　　　　　　　書記官 鎖瑞嶺
